【裁判字號】    96,簡上,251
【裁判日期】    980325
【裁判案由】    返還土地
【裁判全文】
臺灣士林地方法院民事判決  96年度簡上字第251號
上  訴  人  丁○○○
            己○○
            辛○○
            丙○○
上四人共同
訴訟代理人  李振生律師
被 上訴 人  乙○○○
            戊○○
            庚○○
            甲○○
上四人共同
訴訟代理人  景熙焱律師
上列當事人間返還土地事件，上訴人對於中華民國96年10月11日
本院士林簡易庭96年度士簡字第697 號第一審判決提起上訴，本
院於民國98年3月2日言詞辯論終結，判決如下：
    主  文
上訴駁回。
第二審訴訟費用由上訴人連帶負擔。
    事實及理由
壹、程序方面
一、本件被上訴人於原審係主張：兩造間就上訴人先人郭忠龍（
    上訴人丁○○○之夫，其餘上訴人之父）墳墓所坐落土地之
    使用借貸關係已終止等基礎原因事實，而請求上訴人拆除墳
    墓返還土地 (詳細主張內容參見後述)。 其於本院則陳明：
    係依使用借貸關係終止後，借用物返還請求權及所有物返還
    請求權之法律關係，請求擇一為有利判決。上訴人雖以：被
    上訴人追加所有物返還請求權之法律關係構成訴之追加，伊
    等不同意云云。惟按適用民事簡易訴訟程序事件，原告起訴
    時，得僅表明請求之原因事實，無庸具體表明其訴訟標的法
    律關係。此觀諸民事訴訟法第428 條第1 項規定即得明瞭。
    是於簡易訴訟事件，依原告所表明原因事實，得以主張之法
    律關係，均屬其所請求之範圍。本件被上訴人於原審並未具
    體陳明其所主張特定訴訟標的法律關係，而依渠等主張為土
    地所有權人、兩造間使用借貸關係已終止，請求上訴人拆除
    墳墓返還土地等原因事實，已涵蓋上述二項訴訟標的法律關
    係，揆諸前揭說明，自無構成訴之追加之問題，應予敘明。
二、被上訴人乙○○○（以下逕以其姓名稱之，與其餘被上訴人
    合稱被上訴人）前曾主張上訴人無權占有其土地，而依民法
    第767 條所規定物上請求權之法律關係，訴請上訴人拆除墳
    墓返還土地（詳細請求標的亦參見後述），經本院95年度訴
    字第798 號事件（下稱系爭前案）審理，於民國96年4 月9
    日判決駁回，業已確定。本件乙○○○起訴，有關所有物返
    還請求權法律關係部分，係以前案言詞辯論終結後，終止使
    用借貸關係之事實而為主張，並非系爭前案審理之範圍，此
    部分訴訟標的即非系爭前案確定判決既判力效力所及，併予
    敘明。
貳、實體方面
一、被上訴人起訴主張：
（一）坐落臺北縣八里鄉○○里○段渡船頭小段151-1 、150 地
      號土地為乙○○○所有，同地段614 地號土地（以下以各
      筆地號簡稱，合稱系爭土地）則為被上訴人共有，均係繼
      承郭忠耀（乙○○○之夫，其餘被上訴人之父）之遺產而
      取得。系爭土地其中151-1 地號如附圖所示甲部分（面積
      125 平方公尺）、150 地號如附圖所示乙部分（面積60平
      方公尺）、614 地號如附圖所示丙部分（3 平方公尺），
      前於63年間，經郭忠耀同意出借予上訴人作為設置渠等被
      繼承人郭忠龍之墳墓（下稱系爭墳墓）使用。乙○○○前
      曾以上訴人無權占有系爭土地為由，訴請上訴人拆除系爭
      墳墓返還系爭土地，而經系爭前案判決認定有借貸關係存
      在，而駁回確定在案。
（二）緣上訴人與郭忠耀就系爭土地之使用借貸關係，於郭忠耀
      死亡後，為被上訴人所繼承，迄今已達30年以上，已逾習
      俗10年撿骨之期限，其使用目的業已達成。且被上訴人計
      畫收回自用，以栽植竹筍柚子維持生計。被上訴人乃在系
      爭前案判決後，於96年5 月4 日寄發存證信函予上訴人，
      為終止系爭土地使用借貸關係之意思表示，並催請上訴人
      於同年6 月6 日前，將系爭墳墓拆除騰空返還系爭土地，
      上訴人均已收受。兩造間使用借貸關係業已終止消滅，惟
      上訴人迄今仍拒不返還系爭土地。上訴人抗辯郭德旺與郭
      忠耀間就系爭土地有信託登記、附負擔贈與關係或約定永
      久使用之無名契約關係云云，均非實在。實則，郭德旺並
      非以其所有之意思為其自己興建系爭墳墓，係以上訴人所
      有之意思而興建系爭墳墓，並出面基於代理上訴人之意思
      而借用系爭土地，經郭忠耀默示同意，上述系爭土地之使
      用借貸關係當係存在於兩造之間，應無疑義。
（三）爰依借貸關係終止後，借用物返還請求權及所有物返還請
      求權之法律關係提起本訴。聲明請求上訴人應將坐落系爭
      土地如附圖所示甲、乙、丙部分之地上物即系爭墳墓拆除
      ，並將系爭土地騰空返還被上訴人。
二、上訴人則以︰
（一）系爭土地原係於42年3 月31日由上訴人丁○○○（以下逕
      以其姓名稱之，與其他上訴人合稱上訴人）之公公郭德旺
      所購買，信託登記在當時僅15歲之么兒即郭忠耀名下。迨
      至63年2 月19日，丁○○○之夫郭忠龍（即郭忠耀之兄）
      死亡，伊2 人之子女即其餘上訴人均尚未成年，即由郭德
      旺以土地所有之意思作主，出資於系爭土地上興建系爭墳
      墓安葬郭忠龍，上訴人並非系爭墳墓單獨之處分權人。而
      由郭德旺之配偶林桂英於68年6 月7 日去世後，郭德旺亦
      出資於系爭土地系爭墳墓鄰旁安葬林桂英，並預留其墓穴
      於林桂英墓園內，以及郭德旺過世後確亦安葬於此等事實
      ，可見郭德旺之意思係以系爭土地作為郭家墓園永久使用
      無疑，而系爭土地及系爭墳墓均應屬郭德旺之遺產。倘系
      爭土地非郭德旺信託登記為郭忠耀名義所有，郭德旺與郭
      忠耀間應有以系爭土地作為郭家子孫墓園永久使用為附款
      之附負擔贈與關係存在。若非如是，雙方即有約定提供永
      久使用之無名契約關係存在。
（二）使用借貸關係須雙方意思表示一致始能成立。上訴人未曾
      出面商借系爭土地，郭忠龍安葬於系爭土地乙事，全由一
      家之主郭德旺作主決定，郭忠耀及上訴人並無置啄餘地。
      系爭土地既為郭德旺購買登記為郭忠耀名義，其決定設置
      系爭墳墓及林桂英之墳墓，自無須徵得郭忠耀之同意，郭
      德旺或上訴人與郭忠耀並無使用借貸之意思表示，自無從
      成立使用借貸關係。縱郭德旺與郭忠耀間有使用借貸關係
      ，該法律關係亦為郭德旺之遺產，並非當然由上訴人繼承
      。本件被上訴人並未舉證證明兩造間就系爭土地有使用借
      貸關係存在，渠等依使用借貸關係終止而為主張及請求，
      即非有據。況且，果兩造間就系爭土地有使用借貸關係存
      在，按諸一般習俗，亦係永久安葬之用，使用目的亦未完
      成。而系爭土地未曾有人於其上從事耕作，被上訴人表示
      欲收回自用、種植作物云云，僅係藉口，其真意乃為分割
      系爭土地予以出售，是其主張終止使用借貸關係，亦非合
      法。
（三）被上訴人既於86年7 月18日繼承郭忠耀之遺產而取得系爭
      土地，而渠等繼承前系爭土地上已有郭家墓園存在，為被
      上訴人所明知，渠等自應繼承此項義務，容許系爭墳墓繼
      續永久使用系爭土地。至於被上訴人所稱郭德旺、林桂英
      原有墳墓已遷離，遺骨移置其所指郭家宗祠乙情，係被上
      訴人未經家族會議決議，違背祖先及家族意願擅自遷移，
      上訴人未曾收受通知等語，資為抗辯。
三、本件原審對於被上訴人之請求，判決被上訴人全部勝訴，並
    依職權為假執行之宣告，及依上訴人聲請，准為供擔保免假
    執行之宣告。上訴人全部聲明不服，提起上訴，求為廢棄原
    判決，並駁回被上訴人在第一審之訴。被上訴人則求為判決
    駁回上訴。
四、本件兩造不爭執事項（參見本院97年5 月23日準備程序筆錄
    ，本院並依論述需要，簡化文字或變更其順序）
（一）151-1 、150 地號土地為乙○○○所有，614 地號土地則
      為被上訴人共有，均因86年7 月18日繼承郭忠耀之遺產而
      取得，並於88年10月12日辦妥系爭土地分割繼承登記。
（二）安葬郭忠龍之系爭墳墓係坐落151-1 、150 、614 地號土
      地上如附圖所示甲（125 平方公尺）、乙（60平方公尺）
      、丙（3 平方公尺）部分，共188 平方公尺，乃於63年2
      月19日郭忠龍死亡之後所設置。
（三）郭忠耀、郭忠龍為兄弟關係，渠等母親林桂英、父親郭德
      旺先後於68年8 月7 日、76年10月5 日去世，原皆葬於系
      爭土地，惟現已遷離，遺骨移置於被上訴人所設立、坐落
      同地段614-24地號土地（由系爭614 地號土地分割而出）
      之郭氏宗祠。郭忠耀去世後，其墳墓亦設置於614-24地號
      土地。
（四）系爭土地係以42年3 月30日買賣為原因，於42年4 月20日
      登記為郭忠耀所有，郭忠耀係27年9 月9 日出生，當時未
      滿15歲。
（五）614 地號土地原面積為31,357平方公尺，於84年10月7 日
      分割出614-1 地號土地，嗣又陸續分割出614-2 、614-3
      、614-4 、614-12、614-13、614-14、614-15、614-16、
      614-17、614-18、614-19、614-20、614-21、614-22、6
      14-23 、614-24、614-31地號等多筆土地，依96年11月9
      日之土地登記謄本所載，面積計6,591 平方公尺。
（六）乙○○○前曾依民法第767 條物上請求權之法律關係，訴
      請上訴人將系爭墳墓拆除騰空返還系爭土地，經系爭前案
      審理，於96年4月9日判決駁回，業已確定。
（七）被上訴人嗣於96年5 月4 日寄發存證信函予上訴人，以收
      回自用之理由，為終止系爭墳墓占用系爭土地之使用借貸
      關係之意思表示，上訴人已於同日或同年月7 日分別收受
      該信函。
五、爭點之論述：
    本件經本院先後於97年5 月23日、97年6 月25日、97年11月
    27日準備程序時，與兩造整理並協議簡化之爭點為：（一）
    系爭墳墓之處分權人是否為上訴人？（二）兩造間就系爭墳
    墓坐落系爭土地部分，是否原有使用借貸關係存在？該關係
    是否已經消滅？（1 、有無使用借貸關係存在？(1)系爭土地
    是否由郭德旺信託登記為郭忠耀名義所有？(2)郭德旺與郭忠
    耀間就系爭土地是否有以「土地作為郭家子孫墓園永久使用
    」為附款之附負擔贈與關係存在？(3)郭德旺與郭忠耀間就系
    爭土地是否有約定提供永久使用之無名契約關係存在？(4)如
    均非上述法律關係，兩造間是否有使用借貸關係存在？2 、
    如有使用借貸關係存在，有無約定期限？是否已屆期？3 、
    前項如未定期限，依借貸目的是否已使用完畢？4 、前述使
    用借貸關係是否已經被上訴人合法終止（被上訴人以收回自
    用為由終止使用借貸關係，是否合法）？
    茲分別論述如下：
（一）系爭墳墓之處分權人即為上訴人︰
      按自然人死亡後，其遺產之繼承，除配偶外，以直系血親
      卑親屬為第一順位之繼承人。民法第1138條第1 款規定甚
      明。相對於財產繼承關係，按諸民間風俗習慣，負有安葬
      祭祀亡者之義務人亦即為其配偶、子女。參諸系爭墳墓之
      墓碑立碑人乃上訴人，有系爭前案卷附系爭墳墓之照片可
      稽，業經本院調取系爭前案卷宗核閱查明，並為上訴人所
      不爭執。可見設置系爭墳墓之名義人係上訴人，甚為明確
      。而郭德旺夫妻生前，係與郭忠龍、郭忠耀兄弟姊妹及渠
      等眷屬共同生活，郭忠龍、郭忠耀及妹妹李壬○○均於郭
      德旺經營之公司工作等情，業經證人李壬○○證述在卷（
      參見本院97年6 月25日準備程序筆錄、本院卷第141 頁）
      。縱認系爭墳墓之設置係由郭德旺主導進行，解釋上，郭
      德旺亦係基於同財共居之家長家屬關係而代為處理，且為
      上訴人默示同意。系爭墳墓設置名義人既為上訴人，渠等
      自為系爭墳墓法律上之處分權人，要屬無疑，被上訴人此
      部分主張堪信屬實。上訴人主張郭忠龍遺體屬渠等所有，
      而系爭墳墓屬郭德旺遺產云云，顯與事理有違，不足憑採
      。
（二）兩造間就系爭墳墓坐落系爭土地部分，原有使用借貸關係
      存在，該使用借貸關係業已消滅︰
   1、兩造間就系爭墳墓坐落系爭土地部分，原有使用借貸關係
      存在︰
    (1)系爭土地為郭忠耀所有，無從認定郭德旺與郭忠耀間就系
      爭土地有信託關係存在：
      上訴人雖主張系爭土地為郭德旺購買，信託登記為郭忠耀
      名義，系爭土地應屬郭德旺之遺產云云，然為被上訴人所
      否認。按85年1月26日信託法公布施行前，所謂信託行為
      ，係指信託人將財產所有權移轉與受託人，使其成為權利
      人，以達到當事人間一定目的之法律行為（最高法院70年
      度臺上字第1984號判決要旨參考）。信託行為自須有特定
      之目的，並經雙方意思表示合致始得成立，且不得違反公
      序良俗或強行規定。經查，郭忠耀於42年3月30日登記取
      得系爭土地所有權當時，尚未成年，固屬事實。然而，未
      成年人取得不動產所有權可能之原因甚多，或有受贈與、
      財產分配、信託等等，不一而足，非必為信託關係。上訴
      人所舉證人癸○○（即丁○○○之姊姊）雖證稱：「（郭
      忠龍的墓地是誰在處理？）都是親家（指郭德旺）在處理
      ，我是代表我父親，親家有表示要埋在自己家的土地。」
      、「（當時系爭土地是誰名義？）我不知道土地登記誰的
      名字。當時親家表示土地很大，以後要給7 個孫子分…」
      、「（是否知道親家經濟、家中大小事情由何人作主？由
      郭德旺作主」、「沒有（分家），全家還是住在一起，親
      家姑嫂都住在一起，一起吃飯。」等語（參見本院97年6
      月25日準備程序筆錄、本院卷第144 至146 頁）。姑不論
      證人癸○○為丁○○○之姊姊，證詞不免有偏頗之虞，已
      難逕予憑採。而以當時郭德旺家族共同生活之情以觀，其
      對外宣稱郭忠耀名義所有之系爭土地為自己家族所屬土地
      ，乃事所當然。然此仍不足推認郭德旺家族內部之財產實
      際分配歸屬狀況。再參以證人癸○○另證述：「（郭忠龍
      過世的時候，他名下有何財產，你是否知情？）不知道。
      」、「（郭德旺去世的時候，他名下有何財產，你是否知
      情？）我不知道。大概有聽說觀音山的地以後要給7 個孫
      子，民生西路有2 家店，一家是金飾店，一家是螺絲零售
      店，民族西路還有一家螺絲工廠，新莊好像有一快地，有
      時候我去買金飾時，親家很愛聊天，聊天的時候有提到。
      」等語（同上筆錄）以觀，其就郭忠龍死亡時及郭德旺死
      亡時各有何財產之情，亦非知之其詳，自難憑其片面聽聞
      、臆測之詞而認定郭德旺與郭忠耀間，就系爭土地有何特
      定目的之信託關係存在。況且，以42年3 月30日郭忠耀登
      記取得系爭土地，距63年2 月19日郭忠龍死亡之時，已逾
      20年，距76年10月間郭德旺死亡之時，更達30年以上。倘
      系爭土地確係信託登記為郭忠耀名義，擬行分配兒孫，衡
      情，郭德旺於郭忠龍死亡後，亦當無任令長期未為任何處
      理之理。除此，系爭土地原面積多達3 萬1,357 平方公尺
      ，而郭忠龍、林桂英、郭德旺等人先後死亡安葬於系爭土
      地之面積至多亦不過數百平方公尺，以此甚小部分比例觀
      之，徒以此等先後安葬之事實，亦無足憑認郭德旺與郭忠
      耀間，確有何信託關係存在。準此，系爭土地當為郭忠耀
      所有，要屬無疑。
    (2)郭德旺與郭忠耀間，就系爭土地亦無上訴人所主張之附負
      擔贈與關係存在︰
      上訴人復主張郭德旺與郭忠耀間，就系爭土地有以「土地
      作為郭家子孫墓園永久使用」為附款之附負擔贈與關係存
      在乙節，亦為被上訴人所否認。按附有負擔之贈與，係指
      贈與附有約款，使受贈人負擔應為一定給付之債務者而言
      。所謂贈與附有負擔約款，係指贈與契約成立生效時，即
      附有負擔約款者而言，倘於贈與契約成立生效時並未附有
      負擔約款，於贈與人履行契約時始行令受贈人負擔應為一
      定給付之債務者，除係經契約當事人合意將無負擔之贈與
      變更為附有負擔之贈與外，受贈與人縱於贈與人已為給付
      後，不履行其負擔，贈與人自不得依民法第412 條第1 項
      規定撤銷其贈與（最高法院92年度臺上字第436 號判決要
      旨參考）。由此可見，贈與附有負擔約款者，原則上係指
      贈與契約成立生效時，即附有負擔約款，例外於贈與人履
      行契約時，始經當事人合意將無負擔之贈與變更為附有負
      擔之贈與。而如上述，系爭土地原面積多達3 萬1,357 平
      方公尺，而郭忠龍、林桂英、郭德旺等人先後死亡安葬於
      系爭土地之面積比例甚微。且系爭土地於42年3 月31日即
      登記為郭忠耀所有，縱系爭土地仍由郭德旺基於法定代理
      人地位而為管理，其登記完成時贈與契約即已履行完畢。
      而郭忠龍係63間，系爭土地已登記郭忠耀所有逾20年後死
      亡，始安葬於系爭土地，實無從認定郭德旺與郭忠耀間於
      贈與契約成立生效當時有何負擔之附款存在，或履行贈與
      契約時有何變更加諸負擔附款之事實。尤無在贈與契約履
      行完畢逾20年以後，再發生附負擔贈與關係之可能。上訴
      人主張所謂附負擔贈與關係乙節，顯非可採。
    (3)郭德旺與郭忠耀間，就系爭土地亦無約定提供永久使用之
      無名契約關係存在上訴人另主張所謂提供永久使用之無名
      契約關係部分，亦為被上訴人所否認。考以系爭墳墓之設
      置人為上訴人，業已析述如上，郭德旺當無以自己為當事
      人而與郭忠耀成立所謂永久使用無名契約之必要及可能（
      郭德旺代上訴人與郭忠耀成立使用借貸關係詳見後述）。
      而郭德旺自身及其配偶林桂英死亡後安喪之墳墓，身為子
      女之郭忠耀本有設置之義務，郭忠耀本於尊重父母之意而
      設置於系爭土地，亦難認與郭德旺有成立所謂提供永久使
      用之無名契約可言。上訴人此部分主張，亦無足取。
   2、上訴人經郭德旺代理而與被上訴人之繼承人郭忠耀間，成
      立使用借貸關係，郭忠耀死亡後，由被上訴人繼承該使用
      借貸關係︰
    (1)按稱使用借貸者，謂當事人一方以物交付他方，而約定他
      方於無償使用後返還其物之契約。民法第464 條定有明文
      。如上所述，系爭墳墓設置名義人係上訴人，實質上需用
      系爭土地者亦即為上訴人。縱系爭墳墓之設置係由郭德旺
      主導進行，上訴人聽任安排未為反對，以此客觀事實予以
      觀察，顯係默示同意由同財共居之家長郭德旺代理為之。
      被上訴人主張郭德旺係出於代理而為，應堪憑採。而郭忠
      耀就系爭墳墓設置於系爭土地及郭忠龍安葬事宜均為知情
      ，亦曾在場參與乙情，為被上訴人自承在卷，並經證人李
      壬○○證述無訛。郭忠耀亦未為反對之表示，以上述客觀
      事實而言，按諸常情，郭忠耀當已同意上訴人立碑設置系
      爭墳墓使用系爭土地為是，縱其未為明示同意，亦已默示
      同意之。準此，上訴人經默示同意由郭德旺代理，而與郭
      忠耀間，就系爭土地成立使用借貸關係，已堪認定。被上
      訴人此部分主張應屬可採。而郭忠耀業已死亡，被上訴人
      為其繼承人，依民法第1148規定，自應繼承該使用借貸關
      係，兩造間因而就系爭墳墓所坐落系爭土地部分，自有使
      用借貸關係存在。
   3、前述兩造間之使用借貸關係，係屬未定期限，依借貸目的
      應認已使用完畢，兩造間借貸關係業已終止，被上訴人得
      請求上訴人遷讓返還系爭土地︰
    (1)按借用人應於契約所定期限屆滿時，返還借用物；未定期
      限者，應於依借貸之目的使用完畢時返還之。但經過相當
      時期，可推定借用人已使用完畢者，貸與人亦得為返還之
      請求。民法第470 條第1 項規定甚明。又使用借貸未定期
      限者，借用人應於依借貸之目的使用完畢時返還借用物。
      此際，於依借貸之目的使用完畢之時，使用借貸關係終了
      。斯時起，使用借貸關係歸於消滅，此與借用人是否已受
      返還之請求無關。蓋此種情形，與民法第470 條第1 項但
      書以及同條第2 項所定情形，需經貸與人請求返還時，借
      貸關係始行終了者不同。故借用人於依借貸之目的使用完
      畢時，倘未返還借用物，仍繼續佔用時，即屬無法律原因
      而受有利益，貸與人如因此受有損害者，非不得請求返還
      其利益（最高法院75年臺上第2374號判決要旨參考）。兩
      造間就系爭墳墓坐落系爭土地部分之使用借貸關係，並無
      約定之期限，依前揭規定，自應以借貸目的是否已使用完
      畢推認其使用期限。衡以系爭墳墓使用占有系爭土地已逾
      30年，後於郭忠龍而曾安葬於系爭土地之郭德旺、林桂英
      ，均已依臺灣民間習俗，撿骨移置於被上訴人所設立、坐
      落同地段614-24地號土地之郭氏宗祠，為兩造所不爭執，
      業如上述（參見四之（三））。參酌現行臺北市殯葬管理
      自治條例第12條、臺北市殯葬管理處所屬殯葬設施使用管
      理要點第32條均規定，公墓地使用年限為7 年，因特殊事
      故得申請延長，但累計不得超過10年。以系爭墳墓占有使
      用系爭土地已逾30年之久，應認依其借貸之目的已使用完
      畢為是。上訴人此部分主張，當屬可採。參諸前揭說明，
      兩造間就系爭土地之使用借貸關係自已終止而消滅。
    (2)至於上訴人另指郭忠耀之墳墓亦未遷葬乙節，被上訴人則
      主張郭宗耀之墳墓係位於渠等所設郭氏宗祠，非系爭土地
      ，日後亦將撿骨奉祀於宗祠內等語。考以郭忠耀係86年7
      月18日始死亡，迄被上訴人96年6 月間提起本訴，僅約莫
      10年，以其立墳時間而言，尚未撿骨移置於宗祠，當屬合
      理有據，自不得執此而認立墳已長達30年以上之系爭墳墓
      借貸之目的尚未使用完畢，併予敘明。
   4、承上所述，兩造間使用借貸關係業已消滅，則關於是否經
      被上訴人合法終止之爭點，即無再予論述之必要。附此敘
      明。
六、從而，被上訴人依使用借貸關係終止後，借用物返還請求權
    之法律關係，請求︰上訴人應將系爭土地如附圖所示甲、乙
    、丙部分（面積各為125 平方公尺、60平方公尺、3 平方公
    尺）之地上物即系爭墳墓拆除，並將土地騰空返還被上訴人
    ，為有理由，應予准許。原審為被上訴人勝訴之判決，並依
    職權為假執行之宣告，及依上訴人之聲請，酌定相當擔保金
    額為免假執行之宣告，核無不合。上訴論旨指摘原判決不當
    ，求予廢棄，為無理由，應予駁回。
七、上訴人另主張使用借貸關係終止後所有物返還請求權之法律
    關係部分，因其同一聲明之請求已經准許，自無再予論述之
    必要。又本件判決基礎已臻明確，兩造其餘攻擊防禦方法及
    訴訟資料，經本院斟酌後，認與判決結果不生影響，爰無逐
    一論述之必要，併此敘明。
、據上論結，本件上訴為無理由，依民事訴訟法第436 條之1
    第3項 、第449 條第1 項、第85條第2 項，判決如主文。
中    華    民    國    98    年    3     月    25    日
                  民事第三庭  審判長法  官  鍾任賜
                                    法  官  林尚諭
                                    法  官  施月燿
以上正本證明與原本無異。
本件判決不得上訴。
中    華    民    國    98    年    3     月    27    日
                                    書記官  于耀文


司法院資訊處製作；財團法人民間司法改革基金會備份。
